臺灣高等法院臺南分院刑事裁定　　　　 96年度交抗字第126號
抗　告　人　甲○○ （即私立大恐龍文理短期補習班）
即受處分人
上列抗告人因聲明異議案件，不服臺灣臺南地方法院交通法庭中
華民國96年7月4日裁定（95年度交聲字第1121號），提起抗告，
本院裁定如下：
    主  文
抗告駁回。
    理  由
一、抗告意旨略以：
（一）本件違規乃事實，但抗告人並未收受舉發通知單，且台南
      監理站裁量怠惰之情事，若依原裁定之邏輯，本件應於逾
      越到案日後即可依法裁定，並應依行政程序法第51條第2
      項、第3項規定期間完成（90年11月15日）。
（二）本件裁量怠惰至為明顯，影響抗告人經濟利益甚鉅，若非
      抗告人據理陳述，唯恐至今仍無下文，是故陳請庭上公平
      對待，使行政處分亦應受法律拘束，違反法規期限之處分
      應屬違法，以期建立一個人民與政府都能知法、守法的祥
      和社會等語。
二、查：抗告人甲○○所有之車牌號碼TZ-6062號自用小客車，
    於民國（下同）90年6月18日上午7時21分許，經人駕駛行經
    最高速限為時速100公里之國道1號高速公路南向225公里處
    時，該駕駛人之行車速度為時速113公里之違規事實有照片
    可憑，並經警於90年6月30日舉發，抗告人雖以未收到舉發
    通知書及裁罰逾時等語為辯。惟查：
（一）按違反道路交通管理處罰條例之行為，自行為成立之日起
      ；行為有連續或繼續之狀態者，自行為終了之日起，逾3
      個月不得舉發，道路交通管理處罰條例第90條前段定有明
      文，而本件警方於違規日後之90年6月30日，已為填單舉
      發，有舉發通知單記載明確，故本件交通違規經查尚無舉
      發逾期之情形。而行政罰之裁處權，因3年期間之經過而
      消滅；行政罰法施行前違反行政法上義務之行為應受處罰
      而未經裁處，於行政罰法施行後裁處者，除第15條、第16
      條、第18條第2項、第20條及第22條規定外，均適用之；
      前項行政罰之裁處權時效，自行政罰法施行之日起算；行
      政罰法自公布後1年施行，94年2月5日公布，95年2月5日
      施行之行政罰法第27條第1項、第45條及第46條分別定有
      明文，而本件交通違規係受處分人即異議人甲○○於行政
      罰法施行前違反行政法上義務之行為，應受處罰而未經裁
      處，原處分機關即交通部路總局嘉義區監理所臺南監理站
      亦係於上開行政罰法施行後之95年11月20日即作出裁處，
      故本件交通違規之裁處權時效，應自行政罰法施行之日即
      95年2月5日起算3年屆滿，顯見本件交通違規裁處經核仍
      在前述裁處權時效之內，並無違反行政罰法有關裁處權時
      效之規定，而有裁處權時效消滅之問題。至抗告人所指行
      政程序法第51條第2項、第3項係指行政機關對人民申請之
      處理期間，本件並非由抗告人申請裁罰，故不適用該條規
      定。
（二）本件經舉發後，該函件是否業已合法投送，因已過查詢日
      期而無從查知等情，有內政部警政署國道公路警察局第四
      警察隊95年9月12日公警四交字第0950471469號函1份附卷
      可佐，然而，原處分機關即交通部公路總局嘉義區監理所
      臺南監理站就此疏漏，則已95年9月22日另行發函告知異
      議人本件之違規事實及於相當期限內仍得以繳交最低額罰
      鍰，並經抗告人於95年9月26日收受，有該監理站嘉監南
      字第0950106915號函影本及郵件回執各1份存卷可憑，故
      監理站已對於異議人就舉發事實及應繳交最低額罰鍰已為
      通知，且前述舉發通知單未經合法送達之疏失，亦足以認
      為業已補正。而抗告人未依限繳納，從而，原處分機關加
      以處罰，並無不合。
（三）按汽車行駛高速公路、快速公路或設站管制之道路，不遵
      守使用限制、禁止、行車管制及管理事項之管制規則而有
      行車速度超過規定之最高速限者，處汽車駕駛人新臺幣3
      千元以上6千元以下罰鍰，抗告人行為時之道路交通管理
      處罰條例第33條規定甚明，從而原處分機關裁處抗告人罰
      鍰新臺幣4千元，於法即無不當。抗告並無理由，應予以
      駁回。
三、據上論結，應依道路交通案件處理辦法第26條，刑事訴訟法
    第412條，裁定如主文。
中　　華　　民　　國　　96　　年　　9 　　月　　18　　日
                  刑事第五庭    審判長法　官  楊明章
                                      法　官  顏基典
                                      法　官  楊子莊
以上正本證明與原本無異。
不得再抗告。
　　　　　　　　　　　　　　　　　　　書記官  王全龍
中　　華　　民　　國　　96　　年　　9 　　月　　18　　日
中華民國90年01月17日修正之道路交通管理處罰條例第33條汽車
行駛於高速公路或設站管制之道路，而不遵管制之規定者，處汽
車駕駛人新臺幣三千元以上六千元以下罰鍰。
